最高法院刑事判決　　　　　　　一○○年度台上字第五一六號
上　訴　人　洪英哲
　　　　　　王振華
上列上訴人等因偽造有價證券等罪案件，不服台灣高等法院高雄
分院中華民國九十九年十一月二日第二審判決（九十九年度上訴
字第一三二四號，起訴案號：台灣高雄地方法院檢察署九十七年
度偵字第二八六一六、二九六八二號、九十八年度偵字第四四０
八、一一四二三號），提起上訴，本院判決如下：
    主  文
上訴駁回。
    理  由
一、偽造公印文部分：
按刑事訴訟法第三百七十七條規定，上訴於第三審法院，非以判
決違背法令為理由，不得為之。是提起第三審上訴，應以原判決
違背法令為理由，係屬法定要件。如果上訴理由書狀並未依據卷
內訴訟資料，具體指摘原判決不適用何種法則或如何適用不當，
或所指摘原判決違法情事，顯與法律規定得為第三審上訴理由之
違法情形，不相適合時，均應認其上訴為違背法律上之程式，予
以駁回。本件原判決維持第一審依想像競合犯關係，從一重論處
上訴人洪英哲共同偽造公印文罪刑部分之判決；駁回其在第二審
之上訴。已詳敘認定犯罪事實之依據及憑以認定之理由。並說明
：扣案如原判決附表編號12、18所列偽造之交通部台灣區○道○
○○路局大客車回數票成品及半成品背面上，所偽造之「交通部
台灣區○道○○○路局關防」印文，係屬公印文，上訴人偽造上
述關防印文應依偽造公印文論處，已依據卷內資料予以說明。從
形式上觀察，原判決並無足以影響判決結果之違法情形存在。又
按刑法第二百十八條第一項所稱之公印，係指由政府依印信條例
第六條相關規定製發之印信，用以表示公署或公務員之資格，即
俗稱之大印及小官章而言。至其形式凡符合印信條例規定之要件
而製頒，無論為印、關防、職章、圖記，如足以表示其為公務主
體之同一性者，均屬之。又依據印信條例第十五條第二款之規定
，印係蓋用於永久性機關之公文，「關防」係蓋用於臨時性或特
殊性機關之公文。而「交通部台灣區○道○○○路局關防」，既
係交通部台灣區○道○○○路局蓋用於供來往交通工具通行高速
公路回數票上之「關防」，自屬表彰公署資格之印章，應屬公印
無誤。原判決就洪英哲偽造「交通部台灣區○道○○○路局關防
」印文之犯行，論以偽造公印文罪，於法自無違誤。洪英哲上訴
意旨仍執陳詞漫指「交通部台灣區○道○○○路局關防」印文，
非公印文云云，係徒憑己意，任意指摘，自非適法之第三審上訴
理由。洪英哲此部分上訴違背法律上之程式，應予駁回。
二、預備偽造有價證券部分：
按刑事訴訟法第三百七十六條所列各罪之案件，經第二審判決者
，不得上訴於第三審法院，法有明文。本件上訴人洪英哲、王振
華所犯預備偽造有價證券部分，原審係依刑法第二百零四條第一
項論處罪刑，核屬刑事訴訟法第三百七十六條第一款之案件。依
上開說明，既經第二審判決，即不得上訴於第三審法院，上訴人
一併提起上訴，其此部分之上訴為不合法，應予駁回。
據上論結，應依刑事訴訟法第三百九十五條前段，判決如主文。
中    華    民    國  一○○  年    一    月  二十七  日
                      最高法院刑事第十二庭
                          審判長法官  陳  世  淙  
                                法官  陳  東  誥  
                                法官  何  菁  莪  
                                法官  許  錦  印  
                                法官  呂  丹  玉  
本件正本證明與原本無異
                                      書  記  官  
中    華    民    國  一○○  年    二    月    一    日
                                                      Ｑ